臺灣新竹地方法院民事簡易判決  
111年度竹簡字第405號
原      告  邱子軒  
被      告  陳龍明  
上列原告因被告傷害案件，提起附帶民事請求損害賠償事件，經
本院刑事庭以110年度原簡附民字第3號刑事附帶民事訴訟裁定移
送前來，本院於民國111年11月1日辯論終結，判決如下：
    主      文
被告應給付原告新臺幣肆萬貳仟零陸拾捌元。
原告其餘之訴駁回。
訴訟費用由被告負擔百分之二十一，餘由原告負擔。
本判決第一項得為假執行。
    事實及理由
壹、程序方面：
   本件被告經合法通知，未於言詞辯論期日到場，核無民事訴
   訟法第386條各款所列情形，爰依原告聲請，由其一造辯論而
   為判決。
貳、實體方面：
一、原告起訴主張：被告於民國109年7月8日23時34分許，在新
    竹市○區○○路0段000號湯姆熊歡樂世界店旁停車場出入口，
    因不滿遭原告對看，竟與真實姓名年籍不詳綽號「阿誠」、
    「小齁」之成年男子及某不詳男子共4人，基於傷害之犯意
    聯絡，由被告、「阿誠」、「小齁」徒手毆打原告，該不詳
    男子在場把風，致原告受有頭部撞擊合併後腦勺鈍挫傷、右
    顴骨鈍挫傷、右上臂挫傷併腫脹、左大拇指擦傷、上背兩鈍
    挫傷等傷害。被告前揭不法行為，造成原告身體受傷害，原
    告每月薪水新臺幣（下同）30,000元，受傷之後工作成效無
    法回到以前水準，所以遭公司開除，又受傷後有去看精神科
    醫生，目前仍在就診中，每月費用約為250至500元，因此請
    求被告賠償原告精神慰撫金150,000元、工作損失30, 000元
    及醫療費用20,000元。爰依民法侵權行為法律關係，提起本
    件訴訟，請求被告賠償200,000元等語。並於本院聲明：被
    告應給付原告200,000元。
二、被告未於言詞辯論期日到場，亦未提出書狀作何聲明或陳述
    。
三、原告主張於前揭時、地，遭被告毆打，致受有頭部撞擊合併
    後腦勺鈍挫傷、右顴骨鈍挫傷、右上臂挫傷併腫脹、左大拇
    指擦傷、上背兩鈍挫傷等傷害之事實，業經本院調閱臺灣新
    竹地方檢察署109年度偵字第12897號偵查卷宗、本院110年
    度原簡字第25號刑事卷宗核閱屬實。而被告未到庭為任何聲
    明或陳述，亦未提出任何有利於己之聲明、陳述或證據，以
    供本院審酌，本院依調查證據之結果及斟酌全辯論意旨，堪
    信原告之主張為真實。
四、按因故意或過失不法侵害他人之權利者，負損害賠償責任；
    不法侵害他人之身體或健康者，對於被害人因此喪失或減少
    勞動能力或增加生活上之需要時，應負損害賠償責任；不法
    侵害他人之身體、健康，被害人雖非財產上之損害，亦得請
    求賠償相當之金額，民法第184條第1項前段、第193條、第1
    95條第1項定有明文。查被告上開故意行為，侵害原告身體
    健康之事實，已如上述，而被告之不法行為與原告所受身體
    傷害間，亦有相當之因果關係，則被告自應就其故意行為負
    損害賠償責任。是原告請求被告賠償醫療費用、工作損失及
    精神慰撫金，自屬有據。茲就原告對被告之各請求項目，分
    述如下：
（一）醫療費用部分：
      原告請求醫療費用部分為20,000元，惟未提出相關醫療收
      據。而本院向原告就診之敏盛綜合醫院函查，業據敏盛綜
      合醫院以111年9月30日敏總（醫）字第1110004915號函覆
      本院有關原告於109年7月9日因所受傷害至該院就診情形
      回覆意見表並檢送醫療費用明細在卷可按（見本院卷第59
      至65頁），原告就診相關費用為1,320元，則原告請求醫
      療費用逾1,320元部分，自屬無據。又原告主張受傷後有
      去看精神科醫生，目前仍在就診中，每月費用約為250至5
      00元，然據詠美身心診所於111年9月27日詠字第11110號
      函覆本院有關原告完整之病歷資料（見本院卷第67至96頁
      ）顯示，於本件傷害前即已就診，且依病歷記載為工作壓
      力有關，與本件傷害無關，原告此部分請求應屬無據。
（二）工作損失部分：
　　　⒈依敏盛綜合醫院111年9月30日上開函附之意見表記載：
        「宜休養二星期，…是否影響勞動能力，無法判斷。」
        等語，有前開函文可資為憑。本院審酌原告正值壯年，
        有工作能力，原告主張其因被告傷害行為受有工作損失
        ，應屬有據，且依其傷勢認定以在家休養2週為適當。
　　  ⒉又原告主張受被告攻擊後頭部受創，無法回到崗位就離
        職了，無法提出薪資證明，可以用基本工資計算，參酌
        我國109年最低基本工資為每月為23,800元，則原告請
        求工作損失逾10,748元（計算式如下：23,800×14/31＝1
        0,748，小數點以下四捨五入）部分，即屬無據。
（三）精神慰撫金部分：
      按被害人所得請求賠償相當金額之慰撫金，法院在為量定
      時，應斟酌該加害人之所受之傷害、身分、地位及經濟狀
      況等關係定之；且此部分非財產上損害之慰藉金，固非如
      財產損失之有價額可以計算，但仍應以被害人精神上所受
      之苦痛為準據，亦即應審酌加害人之地位，暨其他一切情
      事，俾資為審判之依據。原告因被告之故意行為而有如上
      所述之傷害。而原告大學畢業，109年度所得約27萬餘元
      ，名下1筆投資，總額約21萬餘元，被告109年度無所得，
      名下有1部汽車，業經原告於本院供陳在卷，並經本院依
      職權調閱稅務電子閘門財產所得調件明細表在卷可參。本
      院審酌上情，認原告請求被告給付非財產上損害賠償金額
      ，以30,000元為適當，逾上開範圍之請求，則屬過高。
五、綜上所述，原告依侵權行為之法律關係，請求被告賠償42,0
    68元（1,320元＋10,748元＋30,000元＝42,068元），為有理由
    ，應予准許。逾此部分請求，為無理由，應予駁回。本判決
    係適用簡易訴訟程序所為被告敗訴判決，依民事訴訟法第38
    9條第1項第3款規定，應依職權宣告假執行。
六、本件係刑事附帶民事訴訟，而由本院刑事庭移送民事庭者，
    依刑事訴訟法第504條第2項之規定，免納裁判費，惟依法仍
    應依民事訴訟法第79條規定，爰諭知兩造訴訟費用負擔之比
    例如主文第3項所示，以備將來如有訴訟費用發生時，得以
    確定其數額，併予敘明。
據上論結，本件原告之訴為一部有理由、一部無理由，依民事訴
訟法第436條第2項、第385條第1項前段、第79條、第389條第1項
第3款，判決如主文。
中　　華　　民　　國　　111 　年　　11　　月　　16　　日
                新竹簡易庭    法  官  邱玉汝
以上正本係照原本作成。
如對本判決上訴，須於判決送達後20日內向本院提出上訴（須按
他造當事人之人數附繕本）；如委任律師提起上訴者，應一併繳
納上訴審裁判費。
中　　華　　民　　國　　111 　年　　11　　月　　16　　日
                              書記官  楊霽